【裁判字號】    97,審訴,698
【裁判日期】    970523
【裁判案由】    毒品危害防制條例
【裁判全文】
臺灣桃園地方法院刑事判決             97年度審訴字第698號
公  訴  人  臺灣桃園地方法院檢察署檢察官
被      告  甲○○
上列被告因違反毒品危害防制條例案件，經檢察官提起公訴（97
年度毒偵字第850 號），被告於本院準備程序進行中，就被訴事
實為有罪之陳述，經本院告知簡式審判程序意旨，並聽取公訴人
及被告之意見後，本院合議庭裁定依簡式審判程序審理，判決如
下：
    主  文
甲○○施用第一級毒品，累犯，處有期徒刑拾月；又施用第二級
毒品，累犯，處有期徒刑陸月，扣案之內含第二級毒品甲基安非
他命殘渣塑膠袋只均沒收銷燬之，吸食器壹組、酒精燈壹組、
玻璃球管吸食器伍支均沒收；應執行有期徒刑壹年貳月，扣案之
內含第二級毒品甲基安非他命殘渣塑膠袋只均沒收銷燬之，吸
食器壹組、酒精燈壹組、玻璃球管吸食器伍支均沒收。
    事  實
一、甲○○前於民國88年間因施用毒品案件，經本院以88年度毒
    聲字第1912號裁定送觀察、勒戒後，認有繼續施用毒品之傾
    向，再經本院以88年度毒聲字第3730號裁定令入戒治處所施
    以強制戒治，嗣經本院以88年度毒聲字第7273號裁定停止戒
    治併付保護管束而於88年12月10日出所，迄89年7 月1 日保
    護管束期滿未經撤銷而視為執行完畢，並經臺灣桃園地方法
    院檢察署檢察官以89年度戒偵字第374 號為不起訴處分確定
    ；復於92年間因施用毒品案件，經本院以93年度訴字第599
    號判決判處有期徒刑8 月、4 月，應執行有期徒刑10月，上
    訴後，經臺灣高等法院以93年度上訴字第3175號判決駁回上
    訴確定，於95年5 月13日期滿執行完畢（於本案構成累犯）
    。詎仍不知悔改，復基於施用第一級毒品之犯意，於97年1
    月30日某時，在桃園縣中壢市○○○街37號居處內，以將海
    洛因摻入香菸內點煙吸食其煙之方式，施用第一級毒品海洛
    因1 次；另基於施用第二級毒品之犯意，於97年1 月30日某
    時，在上揭居處內，以將甲基安非他命置入玻璃球吸食器內
    燃燒吸食其煙之方式，施用第二級毒品甲基安非他命1 次。
    嗣於97年2 月1 日下午5 時許，在上揭居處為警查獲，並扣
    得內含第二級毒品甲基安非他命殘渣塑膠袋3 只及其所有供
    施用第二級毒品甲基安非他命所用之吸食器1 組、酒精燈1
    組、玻璃球管吸食器5 支。
二、案經桃園縣政府警察局八德分局報告臺灣桃園地方法院檢察
    署檢察官偵查起訴。
    理  由
一、上開犯罪事實，業據被告甲○○於本院審理時坦認不諱，復
    有桃園縣政府警察局八德分局被採尿人尿液暨毒品真實姓名
    與編號對照表、桃園縣政府警察局八德分局檢體監管紀錄表
    、臺灣檢驗科技股份有限公司濫用藥物檢驗報告各1 紙附卷
    足憑，復有內含第二級毒品甲基安非他命殘渣塑膠袋3 只及
    被告所有供施用第二級毒品甲基安非他命所用之吸食器1 組
    、酒精燈1 組、玻璃球管吸食器5 支扣案可佐，堪認被告前
    揭不利於己之自白與事實相符。本件事證明確，被告犯行已
    堪認定，自應依法論科。又被告前於88年間因施用毒品案件
    ，經本院以88年度毒聲字第1912號裁定送觀察、勒戒後，認
    有繼續施用毒品之傾向，再經本院以88年度毒聲字第3730號
    裁定令入戒治處所施以強制戒治，嗣經本院以88年度毒聲字
    第7273號裁定停止戒治併付保護管束而於88年12月10日出所
    ，迄89年7 月1 日保護管束期滿未經撤銷而視為執行完畢，
    並經臺灣桃園地方法院檢察署檢察官以89年度戒偵字第374
    號為不起訴處分確定；復於92年間因施用毒品案件，經本院
    以93年度訴字第599 號判決判處有期徒刑8 月、4 月，應執
    行有期徒刑10月，上訴後，經臺灣高等法院以93年度上訴字
    第3175號判決駁回上訴確定，於95年5 月13日期滿執行完畢
    等情，有臺灣高等法院被告前案紀錄表附卷可稽，則本件施
    用毒品犯行非屬「初犯」及「5 年後再犯」之情形，自應逕
    予以論罪科刑。綜上，本件事證明確，被告犯行洵堪認定。
二、核被告所為，分別係犯毒品危害防制條例第10條第1 項之施
    用第一級毒品罪及同條第2 項之施用第二級毒品罪。被告施
    用第一、二級毒品前後非法持有第一、二級毒品之低度行為
    ，各為施用之高度行為所吸收，均不另論罪。再被告所犯上
    開二罪間，犯意各別，罪名不同，應分論併罰。被告有事實
    欄所載之犯罪及科刑執行情形，有臺灣高等法院被告前案紀
    錄表足憑，其於5 年內再犯本案有期徒刑以上之罪，為累犯
    ，應依法加重其刑。爰審酌被告前因施用毒品案件，業經勒
    戒、戒治乃至刑之執行，仍未能自新、戒斷毒癮，而再施用
    足以導致人體機能發生依賴性、成癮性及抗藥性等障礙之第
    一、二級毒品，戕害自身健康，漠視法令禁制，惟犯後坦承
    犯行，暨其犯罪動機、手段、施用毒品之次數、及認公訴人
    求處有期徒刑10月以上、6 月以上尚屬相當等一切情狀，分
    別量處如主文所示之刑，並依法定應執行之刑。至扣案之塑
    膠袋3 只，內含第二級毒品甲基安非他命殘渣，此據被告供
    承明確，且袋身與其中殘渣顯然難以析離，爰依毒品危害防
    制條例第18條第1 項前段之規定，諭知沒收銷燬之；吸食器
    1 組、酒精燈1 組、玻璃球管吸食器5 支，為被告所有供施
    用毒品犯罪所用之物，應依刑法第38條第1 項第2 款之規定
    宣告沒收。
據上論斷，應依刑事訴訟法第273 條之1 第1 項、第299 條第1
項前段，毒品危害防制條例第10條第1 項、第2 項、第18條第1
項前段，刑法第11條、第47條第1 項、第51條第5 款、第38條第
1 項第2 款，判決如主文。
本案經檢察官黃珮如到庭執行職務。
中    華    民    國    97    年    5     月    23    日
                      刑事庭  法  官  江振義
以上正本證明與原本無異。
如不服本判決，應於判決送達後10日內向本院提出上訴狀（應附
繕本），其未敘述上訴理由者，應於上訴期間屆滿後20日內補提
理由書狀於本院，上訴於臺灣高等法院。
                              書記官  林韡婷
中    華    民    國    97    年    5  月       23    日
本案論罪科刑法條：
毒品危害防制條例第10條
施用第一級毒品者，處 6 月以上 5 年以下有期徒刑。
施用第二級毒品者，處 3 年以下有期徒刑。


司法院資訊處製作；財團法人民間司法改革基金會備份。
